臺灣嘉義地方法院刑事判決　　　　　　　100年度訴字第231號
公　訴　人　臺灣嘉義地方法院檢察署檢察官
被　　　告　謝國城
上列被告因違反毒品危害防制條例案件，經檢察官提起公訴（10
0年度毒偵字第268號），被告於準備程序中就被訴事實為有罪之
陳述，本院合議庭裁定由受命法官改依簡式審判程序審理，判決
如下：
    主  文
謝國城施用第一級毒品，累犯，處有期徒刑捌月。
    犯 罪 事 實
一、謝國城前因施用毒品案件，經本院以90年度毒聲字第1035號
    裁定送觀察、勒戒後，認無繼續施用毒品之傾向，於民國91
    年1月22日執行完畢釋放，並經臺灣嘉義地方法院檢察署檢
    察官以91年度毒偵緝字第9號不起訴處分確定，復於前揭觀
    察、勒戒執行完畢釋放後5年內，再因施用毒品案件，經本
    院以91年度毒聲字第714號裁定送觀察、勒戒後，認有繼續
    施用毒品傾向，經檢察官聲請強制戒治並提起公訴，由本院
    以91年度毒聲字第938號裁定令入戒治處所施以強制戒治，
    嗣因無繼續戒治必要，經裁定停止戒治，所餘戒治期間付保
    護管束，於92年11月26日保護管束期滿，未經撤銷停止戒治
    ，視為強制戒治執行完畢釋放，起訴部分則經本院於92年1
    月20日，以91年度訴字第629號判決判處有期徒刑1年2月確
    定，與另案之竊盜案件經裁定應執行有期徒刑2年1月，於94
    年5月27日縮刑期滿執行完畢，再因施用毒品案件，經本院
    以98年度訴字第161號判決分別判處有期徒刑8月、3月，定
    應執行有期徒刑10月確定，再因偽造文書案件，經本院以98
    年度朴簡字第292號判決判處有期徒刑3月確定，上開3罪經
    本院以98年度聲字第1355號裁定應執行有期徒刑1年確定，
    於99年5月21日縮短刑期假釋出監，付保護管束，於99年7月
    9日縮刑期滿，假釋未經撤銷，所餘未執行之刑以已執行論
    而執行完畢，仍未戒除毒癮，復基於施用第1級毒品海洛因
    之犯意，於99年10月6日中午某時，在嘉義縣朴子市○○路
    128號住處，以將海洛因摻入香菸，點燃吸食煙霧之方式，
    施用海洛因1次。嗣於同日下午3時許經警以吸毒列管人口對
    其採集尿液送驗，結果呈嗎啡（海洛因代謝物）陽性反應，
    而悉上情。
二、案經嘉義縣警察局朴子分局報告臺灣嘉義地方法院檢察署檢
    察官偵查起訴。
    理  由
壹、程序事項
    本件於準備程序進行中，被告謝國城就被訴事實為有罪之陳
    述，且所犯係死刑、無期徒刑、最輕本刑為3年以上有期徒
    刑以外之罪，經本院告知簡式審判程序之旨，並聽取檢察官
    及被告之意見後，依刑事訴訟法第273條之1第1項之規定，
    裁定進行簡式審判程序，復依刑事訴訟法第273條之2規定，
    不適用證據提示、交互詰問及傳聞法則有關證據能力限制等
    規定，先予敘明。
貳、實體事項
一、前揭犯罪事實，業據被告於本院行準備程序及審理時坦承不
    諱（見本院卷第35、42頁），又其於99年10月6日下午3時許
    ，經警採集尿液送驗，由檢驗單位以酵素免疫分析法為初步
    檢驗，再以氣相層析質譜儀法為確認檢驗，結果呈嗎啡（海
    洛因代謝物）陽性反應乙情，此有長榮大學確認報告1紙、
    應受尿液採驗人尿液檢體採集送驗紀錄表2份（檢體編號：N
    Ｚ00000000000）在卷可佐（見警卷第4至6頁），而以氣相層
    析質譜儀法作為毒品藥物及其代謝產物之定性及定量分析，
    可排除偽陽性之可能，堪為補強證據，足以擔保被告任意性
    自白與事實相符。又按毒品危害防制條例於92年7月9日修正
    公布，自93年1月9日施行，其中第20條、第23條將施用毒品
    之刑事處遇程序，區分為「初犯」及「5年內再犯」、「5年
    後再犯」，從其立法意旨及經觀察、勒戒或強制戒治是否已
    足以遮斷其施用毒品之毒癮以觀，倘被告於5年內已再犯，
    經依法追訴處罰，縱其第3次（或第3次以上）再度施用毒品
    之時間，在初犯經觀察、勒戒或強制戒治執行完畢釋放5年
    以後，已不合於「5年後再犯」之規定，且因已於「5年內再
    犯」，顯見其再犯率甚高，原實施觀察、勒戒或強制戒治，
    已無法收其實效，即應依該條例第10條處罰（最高法院95年
    度台非字第59號、第65號判決及同院97年度第5次刑事庭會
    議決議意旨可資參照）。查被告前因施用毒品案件，經本院
    裁定送觀察、勒戒後，認無繼續施用毒品之傾向，於91年1
    月22日執行完畢釋放，並經臺灣嘉義地方法院檢察署檢察官
    以91年度毒偵緝字第9號不起訴處分確定，復於前揭觀察、
    勒戒執行完畢釋放後5年內，再因施用毒品案件，經本院裁
    定送觀察、勒戒後，認有繼續施用毒品傾向，經檢察官聲請
    強制戒治並提起公訴，由本院裁定令入戒治處所施以強制戒
    治，嗣因無繼續戒治必要，經裁定停止戒治，所餘戒治期間
    付保護管束，於92年11月26日保護管束期滿，未經撤銷停止
    戒治，視為強制戒治執行完畢釋放，起訴部分則經本院於92
    年1月20日，以91年度訴字第629號判決判處有期徒刑1年2月
    確定，與另案之竊盜案件經裁定應執行有期徒刑2年1月，於
    94年5月27日縮刑期滿執行完畢，是被告於初犯觀察、勒戒
    執行完畢釋放後5年內，已因再犯施用毒品案件，經法院裁
    定觀察、勒戒、強制戒治及判處罪刑確定，此有臺灣高等法
    院被告前案紀錄表1份附卷足稽，其於觀察、勒戒執行完畢
    釋放後5年內，已因再犯施用毒品案件，為法院追訴處罰，
    雖本次係於其受觀察、勒戒執行完畢釋放5年後再犯，揆諸
    首揭實務見解意旨，仍應依法予以追訴處罰。綜上所述，本
    件事證明確，被告犯行洵堪認定，應依法論科。
二、按海洛因為毒品危害防制條例第2條第2項第1款所定之第1級
    毒品，核被告所為，係犯毒品危害防制條例第10條第1項之
    施用第1級毒品罪，其持有海洛因之低度行為，應為施用之
    高度行為所吸收，不另論罪。又被告前因施用毒品等案件，
    經本院判處罪刑確定，於99年5月21日縮短刑期假釋出監，
    付保護管束，於99年7月9日縮刑期滿，假釋未經撤銷，所餘
    未執行之刑以已執行完畢論而執行完畢，詳如犯罪事實欄所
    述，亦有上開被告前案紀錄表乙份存卷為按，其於受徒刑之
    執行完畢，5年以內故意再犯本件有期徒刑以上之罪，為累
    犯，應依刑法第47條第1項規定，加重其刑。爰審酌被告國
    中畢業之智識程度，前因施用毒品案件，經觀察、勒戒執行
    完畢，除前揭構成累犯之施用毒品紀錄外，仍施用毒品案件
    ，經法院判處有期徒刑8月確定，亦有上揭前案紀錄表附卷
    可稽，猶再施用毒品，顯見尚無戒除之決心，施用毒品除戕
    害自身健康外，對社會秩序亦有潛在危害，惟念其犯後坦認
    犯行，本次犯罪並未造成他人實害，被告自承與父親同住、
    從事販賣茶壺之家庭、經濟暨公訴檢察官求處有期徒刑8月
    之意見等一切情狀，量處如主文所示之刑，以示懲儆。
據上論斷，應依刑事訴訟法第273條之1第1項、第299條第1項前
段，毒品危害防制條例第10條第1項，刑法第11條前段、第47條
第1項，判決如主文。
本案經檢察官郭志明到庭執行職務。
中    華    民    國    100    年    3    月    31    日
                  刑事第二庭  法  官  林青怡
以上正本證明與原本無異。
如不服本判決應於收受判決後10日內向本院提出上訴書狀，並應
敘述具體理由；其未敘述上訴理由者，應於上訴期間屆滿後20日
內向本院補提理由書（均須按他造當事人之人數附繕本）「切勿
逕送上級法院」。
中    華    民    國   100    年    3     月    31    日
                              書記官  江芳耀
附錄論罪科刑法條
毒品危害防制條例第10條
施用第一級毒品者，處6月以上5年以下有期徒刑。
施用第二級毒品者，處3年以下有期徒刑。